臺灣彰化地方法院刑事判決　　　　　　　　　　　　　九十四年度訴字第五四三號
　　公　訴　人　臺灣彰化地方法院檢察署檢察官
　　被　　　告　乙○○　男　三.
右列被告因違反毒品危害防制條例等案件，經檢察官提起公訴（九十四年度毒偵字第
一一八四號、偵字第一八一八號），本院認有刑事訴訟法第二百七十三條之一第一項
之情形，而改依簡式審判程序判決如左：
    主  文
乙○○連續施用第一級毒品，累犯，處有期徒刑拾月，扣案之注射針筒壹支，沒收之
；又竊盜，累犯，處有期徒刑伍月，扣案之鑰匙壹支，沒收之。應執行有期徒刑壹年
貳月，扣案之注射針筒壹支及鑰匙壹支，均沒收之。
    犯 罪 事 實
一、乙○○曾因違反肅清煙毒條例、麻醉藥品管理條例及恐嚇取財等案件，經本院判
    處有期徒刑三年一月、三月、七月，應執行有期徒刑三年九月確定，送監執行後
    ，於民國（下同）八十九年八月二十八日假釋出獄付保護管束，詎其於保護管束
    期間，又因竊盜案件，經本院以九十年易字第一七五一號判決判處有期徒刑四月
    確定，其前開假釋亦因而撤銷，令入監所執行殘刑，並與前開竊盜案件接續執行
    ，於九十三年三月二日縮短刑期執行完畢。又其前因施用毒品案件，經本院以九
    十年毒聲字第三一一０號裁定移送觀察、勒戒後，認有繼續施用毒品之傾向，由
    本院另以九十一年度毒聲字第一五九號裁定令入戒治處所施以強制戒治一年，嗣
    自九十一年一月二十九日起送臺灣雲林戒治所強制戒治滿三月後，其成效經評定
    合格，無繼續戒治必要，復由本院以九十一年度毒聲字第一五一九號裁定停止戒
    治，所餘戒治期間付保護管束，迄於九十二年一月十六日期滿，未經撤銷其停止
    戒治，視為業已執行期滿，由臺灣彰化地方法院檢察署檢察官於九十二年一月二
    十二日，以九十二年度戒毒偵字第八二、八三、八四及八五號為不起訴處分確定
    。復於九十三年間，再因施用毒品案件，經本院於九十四年一月十七日，以九十
    三年度訴字第一四二四號判決判處有期徒刑八月確定，入監執行，現正執行中。
    詎其仍不知悔改，於前開強制戒治執行完畢釋放後五年內，復基於施用第一級毒
    品海洛因之概括犯意，自九十四年一月二十二日起至同年三月四日晚間二十一時
    許止，在彰化縣伸港鄉○○村○○路九十二之一號附近之產業道路，以將第一級
    毒品海洛因摻水置放於注射針筒中，注射於手臂之方式，連續施用第一級毒品海
    洛因多次，平均約二天施用一次。嗣於九十四年三月五日十三時許，在彰化縣伸
    港鄉○○路與中興路口處為警查獲，並扣得其所有，供其施用毒品所用之注射針
    筒一支。
二、乙○○另因缺乏代步工具，於九十四年三月四日晚上十九時許，行經彰化縣伸港
    鄉○○村○○街一三九號前，見丙○○所有之車牌號碼為ＮＯＳ－八三０號重型
    機車停放於該處騎樓下，竟萌為自己不法所有之意圖，趁無人注意之際，以其所
    有之鑰匙，啟動機車電門後駛離之方式，竊取丙○○所有之上開重型機車一部。
    嗣於九十四年三月五日十三時許，騎乘其所竊得之上開機車行經彰化縣伸港鄉○
    ○路與中興路口處，為警攔停盤查而查獲，並當場扣得其所有，已供行竊所用之
    鑰匙一支。
三、案經彰化縣警察局和美分局報請臺灣彰化地方法院檢察署檢察官偵查起訴，本院
    認有刑事訴訟法第二百七十三條之一第一項之情形，而改依簡式審判程序審理。
    理  由
一、按除被告所犯為死刑、無期徒刑、最輕本刑為三年以上有期徒刑之罪或高等法院
    管轄第一審案件者外，於刑事訴訟法第二百七十三條第一項程序進行中，被告先
    就被訴事實為有罪之陳述時，審判長得告知被告簡式審判程序之旨，並聽取當事
    人、代理人、辯護人及輔佐人之意見後，裁定進行簡式審判程序；除簡式審判程
    序及簡易程序案件外，第一審應行合議審判，刑事訴訟法第二百七十三條之一第
    一項、第二百八十四條之一分別定有明文。本件被告乙○○所犯係死刑、無期徒
    刑、最輕本刑為三年以上有期徒刑之罪或高等法院管轄第一審案件以外之罪，並
    於本院行準備程序時就被訴事實為有罪之陳述，經審判長告知被告簡式審判程序
    之旨，並聽取公訴人及被告之意見後，本院合議庭依前揭規定，經評議結果，裁
    定改由受命法官獨任行簡式審判程序，先予敘明。
二、（一）右揭事實一部份，業據被告乙○○迭於警、偵訊中及本院行準備程序與審
    理時均坦承不諱，且其於九十四年三月五日為警查獲時所採取之尿液，經送鑑驗
    結果，確呈嗎啡陽性反應，此有彰化縣衛生局九十四年三月十四日煙檢字第九四
    ０九七０號煙毒尿液檢驗成績書一紙附卷可稽，並有扣案之注射針筒一支可資佐
    證，復參以施用第一級毒品海洛因具有成癮性，被告前又已有多次施用毒品之犯
    行，有其前案紀錄可憑，且履經觀察勒戒、強制戒治，及判刑確定後，仍再次施
    用毒品海洛因，被告顯有難以戒斷，且已成癮之情事，故雖被告於九十四年三月
    五日為警查獲前三日以外之施用毒品犯行未經採尿鑑驗，然依前開說明，亦應認
    被告之自白確與事實相符，洵堪採信。再查被告前因施用毒品案件，經本院以九
    十年毒聲字第三一一０號裁定移送觀察、勒戒後，認有繼續施用毒品之傾向，由
    本院另以九十一年度毒聲字第一五九號裁定令入戒治處所施以強制戒治一年，嗣
    自九十一年一月二十九日起送臺灣雲林戒治所強制戒治滿三月後，其成效經評定
    合格，無繼續戒治必要，復由本院以九十一年度毒聲字第一五一九號裁定停止戒
    治，所餘戒治期間付保護管束，迄於九十二年一月十六日期滿，未經撤銷其停止
    戒治，視為業已執行期滿，由臺灣彰化地方法院檢察署檢察官於九十二年一月二
    十二日，以九十二年度戒毒偵字第八二、八三、八四及八五號為不起訴處分確定
    。復於九十三年間，再因施用毒品案件，經本院於九十四年一月十七日，以九十
    三年度訴字第一四二四號判決判處有期徒刑八月確定，入監執行，現正執行中等
    情，有該不起訴處分書、判決書、臺灣高等法院被告全國前案紀錄表及臺灣彰化
    地方法院檢察署刑案資料查註紀錄表在卷足憑，被告顯係於受強制戒治執行完畢
    釋放後，五年內再犯毒品危害防制條例第十條第一項之罪，依同條例第二十三條
    第二項規定，應依法論科。（二）另右揭事實二之部分，亦據被告乙○○迭於警
    、偵訊中及本院行準備程序與審理時均坦承不諱，核與證人即被害人丙○○於警
    詢中證述之情節相符，並有贓物認領保管單一紙、彰化縣警察局車輛尋獲電腦輸
    入單一紙、照片三幀及被告所有，已供其竊取上開機車所用之鑰匙一支扣案可資
    佐證，被告此部分自白亦核與事實相符，洵堪採信，被告上開竊盜犯行，業堪予
    認定。（三）綜上所述，本件事證已臻明確，被告上開犯行均堪認定，應分別依
    法論科。
三、核被告所為，係犯毒品危害防制條例第十條第一項之施用第一級毒品罪及刑法第
    三百二十條第一項竊盜罪。被告為施用毒品持有第一級毒品，其持有之低度行為
    應為施用之高度行為所吸收，不另論罪。被告先後多次施用第一級毒品海洛因之
    犯行，時間緊接，所犯又係構成要件相同之罪，顯係基於概括犯意反覆為之，為
    連續犯，應依刑法第五十六條規定，以一罪論，並加重其刑。另其前開所犯二罪
    間，犯罪構成要件不同，行為互殊，顯係基於個別犯意為之，應予分論併罰。復
    查被告曾因違反肅清煙毒條例、麻醉藥品管理條例及恐嚇取財等案件，經本院判
    處有期徒刑三年一月、三月、七月，應執行有期徒刑三年九月確定，送監執行後
    ，於八十九年八月二十八日假釋出獄付保護管束，詎其於保護管束期間，又因竊
    盜案件，經本院以九十年易字第一七五一號判決判處有期徒刑四月確定，其前開
    假釋亦因而撤銷，令入監所執行殘刑，並與前開竊盜案件接續執行，於九十三年
    三月二日縮短刑期執行完畢等情，有臺灣彰化地方法院檢察署刑案資料查註紀錄
    表及臺灣高等法院被告全國前案紀錄表等件在卷可參，被告於受有期徒刑之執行
    完畢後，五年內再犯有期徒刑以上之罪，為累犯，應依刑法第四十七條規定，分
    別加重其刑，違反毒品危害防制條例部分並依法遞加重之。爰審酌被告前曾有施
    用毒品罪行，經送觀察勒戒、強制戒治後，猶不知悔改，再施用毒品不輟，不僅
    戕害自身健康，更辜負國家將之視為病人，並施以長時間之戒治處遇之苦心，另
    其正值青壯之年，不思憑己力獲取所需，而任意攫取他人財物，輕忽他人財產法
    益，惟考量其犯罪手段尚屬平和，且於偵、審中均已坦承犯行，態度良好，暨其
    施用毒品之期間、次數，所竊得財物之價值及其素行、生活狀況、智識程度等一
    切情狀，分別量處如主文所示之刑，並定應執行刑。扣案之注射針筒一支，係供
    被告施用毒品犯罪所用之物；另扣案之鑰匙一支，亦係供其行竊犯罪所用之物，
    且均為被告所有，業據其陳明在卷，爰均依刑法第三十八條第一項第二款規定，
    併予宣告沒收。
據上論斷，應依刑事訴訟法第二百七十三條之一第一項、第二百九十九條第一項前段
，毒品危害防制條例第十條第一項、第二十三條第二項，刑法第十一條前段、第五十
六條、第三百二十條第一項、第四十七條、第五十一條第五款、第三十八條第一項第
二款，罰金罰鍰提高標準條例第一條前段，判決如主文。
本案經檢察官甲○○到庭執行職務。
中      華      民      國    九十四    年      五      月      二      日
                              臺灣彰化地方法院刑事第一庭
                                    法       官   簡  璽  容
右正本證明與原本無異。
如不服本判決，應於判決送達後十日內向本院提出上訴狀( 須附繕本 )。
告訴人或被害人對於判決如有不服具備理由請求檢察官上訴者，其上訴期間之計算係
以檢察官收受判決正本之日期為準。
                                     法院書記官   王  惠  嬌
中      華      民      國    九十四    年      五      月      三      日
毒品危害防制條例第十條第一項
施用第一級毒品者，處六月以上五年以下有期徒刑。
刑法第三百二十條
意圖為自己或第三人不法之所有，而竊取他人之動產者，為竊盜罪，處五年以下有期
徒刑、拘役或五百元以下罰金。
意圖為自己或第三人不法利益，而竊佔他人之不動產者，依前項之規定處斷。
前二項之未遂犯罰之。
